【裁判字號】    98,交簡上,1
【裁判日期】    980219
【裁判案由】    公共危險
【裁判全文】
臺灣花蓮地方法院刑事判決             98年度交簡上字第1號
上  訴  人
即  被  告  甲○○
上列上訴人因公共危險案件，不服本院花蓮簡易庭97年度花交簡
字第 474號中華民國97年11月12日之第一審判決（聲請簡易判決
處刑案號：97年度偵字第4135號），提起上訴，本院管轄之第二
審合議庭判決如下：
    主  文
上訴駁回。
甲○○緩刑貳年，並應於判決確定後壹年內，向執行檢察官指定
之公益團體、地方自治團體或社區提供陸拾小時之義務勞務，緩
刑期內併付保護管束。
    事實及理由
一、本案經本院審理結果，認第一審判決上訴人即被告甲○○犯
    刑法第185條之3之不能安全駕駛動力交通工具罪，處拘役40
    日，如易科罰金，以新臺幣（下同）1,000元折算1日，認事
    用法及量刑均無不當，應予維持，並引用第一審簡易判決書
    記載之事實、證據及理由。
二、被告上訴意旨略以：伊承認有酒駕之犯罪事實，且對原審所
    量處之刑度並無意見，惟因伊年事已高，配偶又半身不遂，
    亟需伊照料復健，且每月生活費僅有4個女兒總共給與12,00
    0 元支用，經濟狀況非佳；再者，事發後伊已迅速與車禍被
    害人達成和解，賠償對方 9,000元，盼能予伊緩刑，以利伊
    照顧行動不便之配偶，伊願服義務勞務等語。
三、按刑罰之目的固有處罰行為人之意義，惟依現今通行之概念
    ，刑罰係重在教育，而非重在懲罰。原判決認事用法，經查
    尚無違誤，被告上訴，核無理由，固應駁回。惟以被告前未
    曾因故意犯罪受有期徒刑以上刑之宣告（僅早在75年間因恐
    嚇罪經判處罰金銀元2000元確定），素行尚可，有臺灣高等
    法院被告前案紀錄表 1紙在卷可憑。其因一時失慮致罹本件
    犯行，犯後始終坦承不諱，且與車禍被害人顏志宙達成和解
    ，有和解書影本 1紙附於警卷可稽，足見被告犯後態度尚佳
    ，本院認被告經此偵審程序及論罪科刑之教訓後，當知警惕
    ，應無再犯之虞。復衡被告經濟狀況非佳，其妻又半身不遂
    ，行動不便（被告於 98年1月19日庭訊時，親自偕同乘坐輪
    椅、行動不便之配偶到庭，業經本院記明筆錄），而本院考
    量短期自由刑不論係得易科罰金或入監服刑，其教化功能均
    屬有限，對社會國家之助益亦不大，且被告尚有行動不便之
    配偶需其照料復健，若僅因無法繳納易科之罰金，即驟然入
    監服刑，對其家中成員將造成傷害，故認被告所宣告之刑以
    暫不執行為適當，爰併依刑法第74條第1項第1款之規定，宣
    告緩刑 2年，並依同條第2項第5款之規定，命其於判決確定
    後 1年內向執行機關指定之公益團體、地方自治團體或社區
    提供義務勞務60小時。另並依同法第93條第1項第2款規定宣
    告在緩刑期內付保護管束，以收監督之效。
據上論斷，應依刑事訴訟法第 455條之1第3項、第368條、第373
條，刑法第74條第1項第1款、第2項第5款、第93條第1項第2款，
判決如主文。
本案經檢察官吳文正到庭執行職務
中    華    民    國    98    年    2     月    19    日
                  刑事第一庭  審判長法官  張健河
                                    法官  蕭一弘
                                    法官  魏俊明
上列正本證明與原本無異。
本件不得上訴。
中    華    民    國    98    年    2     月    19    日
                                    書記官


司法院資訊處製作；財團法人民間司法改革基金會備份。
